【裁判字號】    89,易,2889
【裁判日期】    890921
【裁判案由】    賭博
【裁判全文】
臺灣高雄地方法院刑事判決                        八十九年度易字第二八八九號
    公訴人  臺灣高雄地方法院檢察署檢察官
    被  告  甲○○
    被  告  乙○○
右列被告因賭博案件，經檢察官提起公訴（八十九年度偵字第一三０四０號），本院
判決如左：
    主  文
甲○○連續在公眾得出入之場所賭博財物，處罰金貳仟元，如易服勞役，以參佰元折
算壹日。扣案之賭博性電動機具拾參臺（含金象王壹台、虎豹樂園壹台、滿貫大亨肆
台、超級霹靂火壹台、皇冠迷壹台、皇家俱樂部壹台、加州飛艇貳台、水果精靈壹台
、超世紀賓果壹台）及附於前開機具內之ＩＣ板拾陸片，暨新臺幣參仟柒佰元，均沒
收之。
乙○○共同連續在公眾得出入之場所賭博財物，處罰金肆仟元，如易服勞役，以參佰
元折算壹日。扣案同前項之賭博性電動機具拾參臺（含金象王壹台、虎豹樂園壹台、
滿貫大亨肆台、超級霹靂火壹台、皇冠迷壹台、皇家俱樂部壹台、加州飛艇貳台、水
果精靈壹台、超世紀賓果壹台）及附於前開機具內之ＩＣ板拾陸片，暨新臺幣參仟壹
佰元，均沒收之。
    事  實
一、乙○○明知汪一強開設於高雄市前鎮區○○○路三六○號「東揚超商」之公眾得
    出入之場所，自民國八十八年二月間起（起訴書誤載為八十八年五月），即設置
    由汪一強與其友人丙○○（由臺灣高雄地方法院另案審結）共同出資購買金象王
    一台、虎豹樂園一台、滿貫大亨四台、超級霹靂火一台、皇冠迷一台、皇家俱樂
    部一台、加州飛艇二台、水果精靈一台、超世紀賓果一台，共計十三台電動賭博
    機具，供自行至該處之不特定賭客投幣開分後押分賭博，而以賭客若押中可得倍
    數不等之彩分，若未押中則賭資悉歸莊家所有，賭客如不玩時，則可以所得之彩
    分兌換現金之方式與他人賭博財物。乙○○竟基於共同犯意之聯絡受僱於汪一強
    ，在該商店擔任店員負責開分、洗分、兌換現金等賭博行為之工作。嗣於八十九
    年六月八日二十二時二十分許，前曾二次至前開東揚超商打玩電動賭博機具之賭
客甲○○，復基於概括之犯意，再度至該店打玩「金象王」電動賭博機具，由乙○○洗分完畢，將積分所兌換現金新臺幣（下同）一千元交付予甲○○，甲○○
    並將其中四百元投入「虎豹樂園」電動賭博機具，欲再行打玩之際，為警當場查
    獲，並扣得上開電動賭博機具十三台、附於前開機具內之ＩＣ板十六片、櫃檯內
    之賭資三千一百元及甲○○打玩電動賭博機具所兌換剩下之現金六百元。
二、案經高雄市政府警察局前鎮分局移送臺灣高雄地方法院檢察署檢察官偵查起訴。
    理  由
一、訊據被告甲○○、乙○○二人，均對右揭犯罪事實坦承不諱，除核與另案被告丙○○所證述之情節大致相符外，並有卷附之高雄市政府警察局行政科專勤組臨檢
    電玩場所紀錄表一紙可佐，及當場扣得如事實欄所載之電動賭博機具十三台、附
    於前開機具內之ＩＣ板十六片、櫃檯內之賭資三千一百元及被告甲○○打玩電動
    賭博機具所兌換剩下之現金六百元可證，事證明確，被告二人之犯行均堪認定。
二、按高雄市前鎮區○○○路三六○號「東揚超商」，既供不特定人出入賭博，則該
    處即屬公眾得出入之場所。是核被告甲○○所為，係犯刑法第二百六十六條第一
    項前段之普通賭博罪。其先後三次犯行，時間緊接，犯罪構成要件相同，顯均係
    基於概括之犯意反覆為之，應依連續犯之規定論以一罪。公訴人雖僅就被告甲○○一次賭博犯行提起公訴，惟被告甲○○另二次賭博犯行，既與首揭起訴部分有
    連續犯關係，屬裁判上一罪，為起訴效力所及，本院自得併予審理；被告乙○○
    所為，係犯刑法第二百六十六條第一項前段之普通賭博罪。其先後多次犯行，時
    間緊接，犯罪構成要件相同，顯均係基於概括之犯意反覆為之，亦應依連續犯之
    規定論以一罪。其與汪一強、丙○○二人間均有犯意聯絡及行為分擔，均應論以
    共同正犯。公訴意旨漏未斟酌此點，認被告乙○○僅與丙○○二人間，有犯意聯
    絡及行為分擔，尚有未洽，應予指明。爰審酌被告甲○○、乙○○二人之犯罪動
    機、目的、手段，與生活狀況、品行、智識程度，被告甲○○僅至該處打玩三次
    、被告乙○○係受他人僱用，所得利益尚非重大，暨犯罪態度均稱良好等一切情
    狀，分別量處如主文所示之刑，並分別諭知易服勞役之折算標準，以示懲儆。至
    扣案之電動賭博機具十三台（含金象王一台、虎豹樂園一台、滿貫大亨四台、超
    級霹靂火一台、皇冠迷一台、皇家俱樂部一台、加州飛艇二台、水果精靈一台、
    超世紀賓果一台）、附於前開機具內之ＩＣ板十六片及及賭資三千一百元，分別
    為當場賭博之器具與在賭檯之財物，應依刑法第二百六十六條第二項之規定，宣
    告沒收之。公訴意旨認扣案之電動賭博機具有十六台，應有所誤，併此敘明。另
    扣案之被告甲○○打玩電動賭博機具所兌換剩下之現金六百元，為其犯罪所得之
    物，業據被告甲○○供承在卷，併依刑法第三十八條第一項第三款規定，宣告沒
    收之。
據上論斷，應依刑事訴訟法第二百九十九條第一項前段，刑法第二十八條、第五十六
條、第二百六十六條第一項前段、第二項、第四十二條第二項、第三十八條第一項第
三款，罰金罰鍰提高標準條例第一條前段、第二條，判決如主文。
本案經檢察官劉昀到庭執行職務。
中      華      民      國    八十九    年      九      月    二十一    日
                              臺灣高雄地方法院刑事第七庭
                                審判長法  官    裕斗
                                      法  官    曾淑娟
                                      法  官    劉傑民
右正本證明與原本無異。
如不服本判決，應於判決送達後十日內，向本院提出上訴狀。
                                      書記官    林豐富
中    華    民    國      八十九      年      九      月      二十二    日
附錄本案論罪法條：
刑法第二百六十六條第一項前段
在公共場所或公眾得出入之場所賭博財物者，處一千元以下罰金。
刑法第二百六十六條第二項
當場賭博之器具與在賭檯或兌換籌碼處之財物，不問屬於犯人與否，沒收之。


司法院資訊處製作；財團法人民間司法改革基金會備份。
